Inventaris van het archief van de NV Handelsvennootschap voorheen Maintz & Co. te Amsterdam, 1874-1970
Nationaal Archief, Den Haag
- Maintz & Co., 1
  - Correspondentie., 1.4
    - Uitgaande correspondentie., 1.4.4
      - Vertrouwelijke correspondentie., 1.4.4.4
        - Vertrouwelijke correspondentie aan de vertegenwoordigers van Maintz & Co. te Batavia. Copieboek IV., 24-09-1923 t/m 30-01-1924; 157
        - Vertrouwelijke correspondentie aan de vertegenwoordigers van Maintz & Co. te Batavia. Copieboek V., 01-02-1924 t/m 27-05-1924; 158
        - Vertrouwelijke correspondentie aan de vertegenwoordigers van Maintz & Co. te Batavia. Copieboek VI., 29-05-1924 t/m 18-09-1924; 159
        - Vertrouwelijke correspondentie aan de vertegenwoordigers van Maintz & Co. te Batavia. Copieboek VII., 19-09-1924 t/m 22-01-1925; 160
        - Vertrouwelijke correspondentie aan de vertegenwoordigers van Maintz & Co. te Batavia. Copieboek VIII., 23-01-1925 t/m 12-08-1925; 161
        - Vertrouwelijke correspondentie aan de vertegenwoordigers van Maintz & Co. te Batavia. Copieboek IX., 12-08-1925 t/m 10-05-1926; 162
        - Vertrouwelijke correspondentie aan de vertegenwoordigers van Maintz & Co. te Batavia. Copieboek X., 10-05-1926 t/m 20-12-1926; 163
        - Vertrouwelijke correspondentie aan de vertegenwoordigers van Maintz & Co. te Batavia. Copieboek XI., 20-12-1926 t/m 19-07-1927; 164
        - Vertrouwelijke correspondentie aan de vertegenwoordigers van Maintz & Co. te Batavia. Copieboek XII., 20-07-1927 t/m 13-03-1928; 165
        - Vertrouwelijke correspondentie aan de vertegenwoordigers van Maintz & Co. te Batavia. Copieboek XIII., 13-03-1928 t/m 21-12-1928; 166
        - Vertrouwelijke correspondentie aan de vertegenwoordigers van Maintz & Co. te Batavia. Copieboek XIV., 04-01-1929 t/m 16-10-1929; 167
        - Vertrouwelijke correspondentie aan de vertegenwoordigers van Maintz & Co. te Batavia. Copieboek XV., 18-10-1929 t/m 15-07-1930; 168
        - Vertrouwelijke correspondentie aan de vertegenwoordigers van Maintz & Co. te Batavia. Copieboek XVI., 15-07-1930 t/m 15-07-1931; 169
        - Vertrouwelijke correspondentie aan de vertegenwoordigers van Maintz & Co. te Batavia. Copieboek XVII., 15-07-1931 t/m 13-04-1932; 170
        - Vertrouwelijke correspondentie aan kantoren en derden. Copieboek I., 04-09-1919 t/m 25-05-1920; 171
        - Vertrouwelijke correspondentie aan kantoren en derden. Copieboek II., 26-05-1920 t/m 06-09-1920; 172
        - Vertrouwelijke correspondentie aan kantoren en derden. Copieboek III., 07-09-1920 t/m 12-11-1920; 173
        - Vertrouwelijke correspondentie aan kantoren en derden. Copieboek IV., 12-11-1920 t/m 03-01-1921; 174
        - Vertrouwelijke correspondentie aan derden. Copieboek I., 03-01-1921 t/m 29-04-1921; 175
        - Vertrouwelijke correspondentie aan derden. Copieboek II., 30-04-1921 t/m 02-11-1921; 176
        - Vertrouwelijke correspondentie aan derden. Copieboek III., 03-11-1921 t/m 20-03-1922; 177
        - Vertrouwelijke correspondentie aan derden. Copieboek IV., 22-03-1922 t/m 03-10-1922; 178
        - Vertrouwelijke correspondentie aan derden. Copieboek V., 05-10-1922 t/m 30-01-1923; 179
        - Vertrouwelijke correspondentie aan derden. Copieboek VI., 15-01-1923 t/m 19-04-1923; 180
        - Vertrouwelijke correspondentie aan derden. Copieboek VII., 18-04-1923 t/m 20-08-1923; 181
        - Vertrouwelijke correspondentie aan derden. Copieboek VIII., 21-08-1923 t/m 26-11-1923; 182
        - Vertrouwelijke correspondentie aan derden. Copieboek IX., 22-11-1923 t/m 19-03-1924; 183
        - Vertrouwelijke correspondentie aan derden. Copieboek X., 19-03-1924 t/m 30-06-1924; 184
        - Vertrouwelijke correspondentie aan derden. Copieboek XI., 30-06-1924 t/m 27-10-1924; 185
        - Vertrouwelijke correspondentie aan derden. Copieboek XII., 27-10-1924 t/m 27-04-1925; 186
        - Vertrouwelijke correspondentie aan derden. Copieboek XIII., 27-04-1925 t/m 27-08-1925; 187
        - Vertrouwelijke correspondentie aan derden. Copieboek XIV., 29-08-1925 t/m 21-01-1926; 188
        - Vertrouwelijke correspondentie aan derden. Copieboek XV., 22-01-1926 t/m 14-06-1926; 189
        - Vertrouwelijke correspondentie aan derden. Copieboek XVI., 14-06-1926 t/m 30-12-1926; 190
        - Vertrouwelijke correspondentie aan derden. Copieboek XVII., 03-01-1927 t/m 23-07-1927; 191
        - Vertrouwelijke correspondentie aan derden. Copieboek XVIII., 15-07-1927 t/m 20-06-1928; 192
        - Vertrouwelijke correspondentie aan derden. Copieboek XIX., 20-06-1928 t/m 24-06-1929; 193
        - Vertrouwelijke correspondentie aan derden. Copieboek XX., 25-06-1929 t/m 24-05-1930; 194
        - Vertrouwelijke correspondentie aan derden. Copieboek XXI., 24-05-1930 t/m 17-06-1931; 195
        - Vertrouwelijke correspondentie aan derden. Copieboek XXII., 17-06-1931 t/m 04-05-1932; 196
      - Vertrouwelijke correspondentie over personalia., 1.4.4.5
        - Correspondentie over personalia met kantoren en derden. Copieboek III., 21-03-1914 t/m 15-06-1915; 197
        - Correspondentie over personalia met kantoren en derden. Copieboek IV., 16-06-1915 t/m 15-10-1918; 198
        - Vertrouwelijke correspondentie over personalia aan kantoren en derden. Copieboek III., 13-11-1917 t/m 10-11-1919; 199
        - Vertrouwelijke correspondentie over personalia aan kantoren en derden. Copieboek IV., 14-11-1919 t/m 21-01-1921; 200
        - Vertrouwelijke correspondentie over personalia aan kantoren en derden. Copieboek V., 21-01-1921 t/m 29-04-1922; 201
        - Vertrouwelijke correspondentie over personalia aan kantoren en derden. Copieboek VI., 01-05-1922 t/m 28-09-1923; 202
        - Vertrouwelijke correspondentie over personalia aan kantoren en derden. Copieboek VII., 27-09-1923 t/m 26-09-1925; 203
        - Vertrouwelijke correspondentie over personalia aan kantoren en derden. Copieboek VIII., 26-09-1925 t/m 19-04-1929; 204
        - Vertrouwelijke correspondentie over personalia aan kantoren en derden. Copieboek IX., 27-04-1929 t/m 19-08-1931; 205
        - Vertrouwelijke correspondentie over personalia aan kantoren en derden. Copieboek X., 22-08-1931 t/m 11-05-1932; 206
      - Correspondentie over Algemeen Beheer., 1.4.4.6
        - Correspondentie over Algemeen Beheer van Amsterdam aan Batavia. Copieboek I., 03-01-1921 t/m 23-05-1921; 207
        - Correspondentie over Algemeen Beheer van Amsterdam aan Batavia. Copieboek II., 24-05-1921 t/m 02-12-1921; 208
        - Correspondentie over Algemeen Beheer van Amsterdam aan Batavia. Copieboek III., 03-12-1921 t/m 31-01-1922; 209
        - Correspondentie over Algemeen Beheer van Amsterdam aan Batavia. Copieboek IV., 03-04-1921 t/m 26-10-1923; 210
        - Correspondentie over Algemeen Beheer van Amsterdam aan Soerabaia. Copieboek I., 04-02-1922 t/m 05-01-1925; 211
        - Correspondentie over Algemeen Beheer van Amsterdam aan Soerabaia. Copieboek II., 16-01-1925 t/m 21-08-1928; 212
        - Correspondentie over Algemeen Beheer van Amsterdam aan Soerabaia. Copieboek III., 19-09-1928 t/m 11-05-1932; 213
        - Vertrouwelijke correspondentie over Algemeen Beheer/cultuurzaken, van Amsterdam aan Batavia. Copieboek I., 03-01-1921 t/m 29-12-1922; 214
        - Vertrouwelijke correspondentie over Algemeen Beheer/scheepszaken van Amsterdam aan Batavia. Copieboek I., 04-01-1921 t/m 30-12-1922; 215
        - correspondentie over Algemeen Beheer/import, van Amsterdam aan Batavia. Copieboek I., 03-02-1922 t/m 30-12-1922; 216
        - Vertrouwelijke correspondentie over Algemeen Beheer/theezaken. Copieboek I., 11-01-1922 t/m 20-01-1922; 217
        - Correspondentie over Algemeen Beheer/algemene zaken. Copieboek I., 02-02-1922 t/m 26-12-1922; 218
    - Naar Amsterdam opgestuurde copieën van correspondentie tussen de buitenkantoren onderling en met derden., 1.4.5
      - Openbare correspondentie., 1.4.5.1
        - Correspondentie van Soerabaia aan Batavia en aan derden., Correspondentie van J.A. Lohr te Karang Aser aan het Beheer van de N.V. Nederlandsche-Indische Maatschappij voor Chemische Producten te Soerabaia.; 1922 t/m 1923; 219
        - Correspondentie van Batavia aan derden., 1924 t/m 1925; 220
        - Correspondentie van Soerabaia aan derden., 1924 t/m 1926; 221
        - Correspondentie van Soerabaia aan Batavia en aan derden; correspondentie van Batavia aan Soerabaia en aan derden., 1926 t/m 1927; 222
      - Vertrouwelijke correspondentie., 1.4.5.2
        - Vertrouwelijke correspondentie tussen Batavia, Soerabaia, Semarang, Makassar en Weltevreden, onderling en met derden., 1920; 223
        - Vertrouwelijke correspondentie tussen Ch. Noyal te Parijs en D. Saril te Genève, onderling en met derden., jan. t/m dec. 1921; 224
        - Vertrouwelijke correspondentie van Batavia aan Soerabaia, Semarang, Makassar en derden., 1921; 225
        - Correspondentie van Soerabaia aan Batavia, Makassar en diversen. Correspondentie van Semarang aan Batavia, Soerabaia en aan derden. Correspondentie van Makassar aan Batavia., 1921; 226
          Al deze correspondentie is vertrouwelijk
        - Vertrouwelijke correspondentie over inspectie van Soerabaia aan Batavia, Makassar en Semarang., Vertrouwelijke correspondentie van Semarang aan Batavia en van Makassar aan Soerabaia.; 1921; 227
        - Vertrouwelijke correspondentie van Batavia aan Soerabaia, Semarang, Makassar en derden., jan. t/m dec. 1922; 228
        - Vertrouwelijke correspondentie van Soerabaia aan Batavia en derden, van Semarang aan Batavia en derden en van Makassar aan Batavia en aan derden., Vertrouwelijke correspondentie over algemene zaken van Soerabaia aan Semarang.; jans. t/m dec. 1922; 229
        - Vertrouwelijke correspondentie over Administratie van Makassar aan Batavia., jan. t/m dec. 1922; 230
        - Vertrouwelijke correspondentie over inspectie van Semarang aan Soerabaia., jan. t/m dec. 1922; 231
        - Vertrouwelijke correspondentie tussen Batavia en Soerabaia., 1922 t/m 1923; 232
        - Correspondentie van Batavia aan Soerabaia, Semarang en Makassar., Vertrouwelijke correspondentie van Batavia aan diversen.; 1923; 233
        - Vertrouwelijke correspondentie over administratie van Makassar aan Batavia., 1923; 234
        - Vertrouwelijke correspondentie van Soerabaia en Makassar aan Batavia en derden en van Semarang aan Batavia., 1923; 235
        - Vertrouwelijke correspondentie van Batavia aan Soerabaia., 1924 t/m 1925; 236
        - Vertrouwelijke correspondentie van Batavia aan Soerabaia en diversen., Vertrouwelijke correspondentie van Soerabaia aan Batavia.; 1926; 1924 t/m 1926; 237
      - Vertrouwelijke correspondentie over personalia., 1.4.5.3
        - Vertrouwelijke correspondentie over personalia tussen Batavia, Soerabaia. Semarang, Makassar en Weltevreden., 1920; 238
        - Vertrouwelijke correspondentie over personalia van Batavia aan Soerabaia, Semarang en Makassar., 1921; 239
        - Vertrouwelijke correspondentie over personalia van Semarang en Makassar aan Batavia., 1921; 240
        - Vertrouwelijke correspondentie over personalia van Batavia aan Soerabaia, Semarang en Makassar., jan. t/m dec. 1922; 241
        - Vertrouwelijke correspondentie over personalia van Semarang en Makassar aan Batavia., jan. t/m dec. 1922; 242
        - Vertrouwelijke correspondentie over personalia van Batavia aan Soerabaia, Semarang en Makassar., 1923; 243
        - Vertrouwelijke correspondentie over personalia van Semarang en Makassar aan Batavia., 1923; 244
        - Vertrouwelijke correspondentie over personalia van Batavia aan Soerabaia., 1924 t/m 1925; 245
        - Vertrouwelijke correspondentie over personalia van Batavia aan Soerabaia., 1926; 246
      - Correspondentie over Algemeen Beheer., 1.4.5.4
        - Correspondentie over Algemeen Beheer tussen Batavia, Soerabaia, Semarang, Makassar en Weltevreden., 1920; 247
        - Correspondentie over Algemeen Beheer van Batavia aan Soerabaia, Semarang en Makassar., 1921; 248
        - Correspondentie over Algemeen Beheer van Soerabaia, Semarang en Makassar aan Batavia., 1921; 249
        - Correspondentie van Batavia aan Batavia, Soerabaia, Semarang en Makassar., jan. t/m dec. 1922; 250
        - Correspondentie over Algemeen Beheer van Soerabaia en Semarang aan Batavia., Correspondentie over Algemeen Beheer/administratie van Makassar aan Batavia.; jan. t/m dec. 1922; 251
        - Correspondentie over Algemeen Beheer van Batavia aan Makassar., Correspondentie van Batavia aan Soerabaia en Semarang.; 1923; 252
        - Correspondentie over Algemeen Beheer van Soerabaia, Semarang en Makassar aan Batavia., 1923; 253
    - Telegrammen., 1.4.6
      - Inkomende en uitgaande telegrammen., 1.4.6.1
        - Afschriften en copieën van afschriften van vertrouwelijke telegrammen tussen H.R. du Mosch te Amsterdam en J.C. van Aalderen te Batavia., 1920; 254
        - Copieën van vertrouwelijke telegrammen tussen Maintz & Co, te Amsterdam en J.C. van Aalderen te Batavia., jan. t/m dec. 1921; 255
        - Afschriften van vertrouwelijke telegrammen tussen Maintz & Co. en derden., jan. t/m dec. 1921; 256
        - Afschriften van vertrouwelijke telegrammen tussen Maintz & Co. en derden., jan. t/m dec. 1922; 257
        - Copieboek I: blz 1 t/m 293: Vertrouwelijke telegrammen, verzonden aan J.C. van Aalderen te Batavia., Blz. 294 - einde: Vertrouwelijke telegrammen, ontvangen van derden.; 17-01-1922 t/m 23-08-1923; 258
        - Copieën van vertrouwelijke telegrammen tussen Maintz & Co. en derden., jan. 1922 t/m dec. 1923; 259
        - Afschriften van vertrouwelijke telegrammen tussen Maintz & Co. en derden., 01-01-1923 t/m 31-12-1923; 260
        - Copieën van vertrouwelijke telegrammen tussen Maintz & Co. te Amsterdam en J.C. van Aalderen te Batavia, A.N.I.E.M., te Soerabaia en derden., jan. t/m dec. 1924; 261
        - Afscriften van vertrouwelijke telegrammen tussen Maintz & Co. en derden., jan. t/m dec. 1924; 262
        - Copieën van telegrammen tussen Maintz & Co. te Amsterdam en Maintz & Co. te Batavia, A.K.I.Z. te Batavia en A.N.I.E.K. te Soerabaia., 1925; 263
        - Afschriften van telgrammen tussen Maintz & Co. en derden., 1927; 264
      - Inkomende telegrammen., 1.4.6.2
        - Ontvangen vertrouwelijke telegrammen. Copieboek I., 19-01-1922 t/m 29-10-1924; 265
        - Telegrammen, door Maintz & Co. te Amsterdam ontvangen van Maintz & Co. en J.C. van Aalderen te Batavia. Copieb. I., 31-08-1924 t/m 30-07-1931; 266
        - Telegrammen, door H.R. du Mosch ontvangen van Maintz & Co. te Batavia. Copieboek II., 11-08-1931 t/m 07-05-1932; 267
        - Ontvangen telegrammen van Maintz & Co. te Soerabaia. Copieboek I., 20-02-1924 t/m 16-01-1931; 268
        - Door Maintz & Co. van derden ontvangen telegrammen., jan. t/m dec. 1925; 269
        - Telegrammen, door Maintz & Co. te Amsterdam ontvangen van het Amkantoor te Batavia. Copieboek I., 13-07-1925 t/m 28-03-1930; 270
        - Door Maintz & Co. van derden ontvangen telegrammen., jan. t/m dec. 1926; 271
        - Copieën van door Maintz & Co te Amsterdam ontvangen telegrammen van het Amkantoor te Soerabaia. Copieboek I., 24-01-1927 t/m 02-10-1931; 272
      - Uitgaande telegrammen., 1.4.6.3
        - Copieën van privé telegrammen aan Maintz & Co. te Batavia en Soerabaia., 17-06-1913 t/m 22-07-1914; 273
        - Vertrouwelijke telegrammen aan Maintz & Co. te Batavia en Soerabaia. Copieboek I., 13-08-1913 t/m 12-01-1916; 274
        - Vertrouwelijke telegrammen aan J.C. van Aalderen te Batavia. Copieboek I., 19-01-1921 t/m 17-08-1922; 275
        - Vertrouwelijke telegrammen aan J.C. van Aalderen te Batavia. Copieboek II., 18-08-1922 t/m 19-05-1923; 276
        - Vertrouwelijke telegrammen van Amsterdam aan Maintz & Co. en J.C. van Aalderen te Batavia. Copieboek III., 01-12-1923 t/m 10-12-1926; 277
        - Vertrouwelijke telegrammen van Amsterdam aan Maintz & Co. en J.C. van Aalderen te Batavia. Copieboek IV., 16-12-1926 t/m 25-09-1931; 278
        - Vertrouwelijke telegrammen van Amsterdam aan Maintz & Co. te Batavia. Copieboek V., 25-09-1931 t/m 04-05-1932; 279
        - Vertrouwelijke telegrammen van Amsterdam aan Maintz & Co. te Soerabaia. Copieboek I., 12-05-1924 t/m 07-07-1931; 280
        - Afschriften van vertrouwelijke telegrammen, verzonden door Maintz & Co. te Amsterdam., jan. t/m dec. 1925; 281
        - Door Maintz & Co. te Amsterdam verzonden telegrammen aan het Amkantoor te Batavia. Copieboek I., 07-07-1925 t/m 25-08-1930; 282
        - Afschriften van vertrouwelijke telegrammen, verzonden door Maintz & Co. te Amsterdam., jan. t/m dec. 1926; 283
  - Mappen Maintz & Co., 1.5
    - Mappen Maintz & Co., 284-392
      Inhoud van de mappen van Maintz & Co.
      Map Inhoud
      601
      archief
      602
      belastingen
      603
      boekafsluiting
      604
      G.E.B.E.O.
      605
      geldmiddelen
      606
      gratificaties en salarisverhogingen (vervallen in 1938)
      607
      cultuurmaatschappij "Kamana"
      608
      Nedinrub
      609
      N.I.R.O.M.
      610
      notulen
      611
      Pasir Djoko
      612
      proef- en saldibalansen (t/m 1931) sinds 1932: Vereniging van Directeuren van Electriciteitsbedrijven in Nederl.
      613
      salarissen en salarisstaten
      614
      verzekeringen
      615
      delegaties
      616
      diversen
      617
      algemene gestie
      618
      t/m 1932: dr. O.F. van Dijk sinds 1933: cultuur en handelmij. "Soekasari"
      619
      raad van commissarissen, algemeen
      620
      filantropie
      621
      telegramafschriften
      622
      pers en persberichten (vervallen na 1936)
      623
      gevraagde en verstrekte handelsinformatie (vervallen na 1936)
      624
      rekening courant (vervallen na 1936)
      625
      personeelszaken
      626
      privé correspondentie van H.R. du Mosch (vervallen per 1 - 1 - 1932)
      627
      Nederlandsch-Indische Mij. voor Chemische Producten (vervallen na 1936)
      628
      debiteuren (vervallen na 1936)
      629
      Ned.-Ind.-Kunstmestfabriek (vervallen na 1938)
      630
      Industriële Disconto Mij (vervallen na 1936)
      631
      Europees verlof personeel
      632
      railloze tractie (vervallen na 1938)
      633
      aandelen en dividendbewijzen (vervallen na 1938)
      634
      gebouwen (vervallen na 1930) sinds 1931: gebouwen Kalimas I en II
      635
      kasstaten (verw. na 1934)
      636
      M.E.W.I.N.I
      637
      vrachttabellen (vervallen na 1933) sinds 1934: N.V. Electriciteitsmij. voor Bali en Lombok (Ebalom)
      638
      Bouw Mij. Insulinde
      639
      statuten en statutenwijzigingen
      640
      nieuwe bronnen van inkomsten
      641
      S.E.N.
      642
      liquidatie Maintz & Co. (vervallen na 1932) sinds 1933: Electriciteits Mij. Rembang
      643
      cultuurmaatschappij Kina Nomind (verv. na 1932) sinds 1933: Electriciteits Mij. Banjoemas
      644
      resultaten en vooruitzichten (vervallen na 1932) sinds 1933: Electriciteits Mij. Sumatra
      645
      correspondentie van Ir. P.J. Schrikker (verv. na 1932) sinds 1933: N.V Oost-Java Electriciteits Mij. (OJEM)
      646
      C. Dekker jr.
      647
      passage personeel
      648
      telegrambevestigingen
      649
      A.N.I.E.M. "Nationaal Bezit" (vervallen na 1936)
      650
      N.V. Teakhout Import Mij. (vervallen na 1939)
      651
      C. Voorn
      652
      Ir. C. Noome
      653
      J.C. van Aalderen
      654
      boekhouddocumenten
      655
      J.A. van Staveren
      656
      ingenieurs (verv. Na 1937)
      657
      N.I.W.E.M. (verv. Na 1937)
      658
      Radio aans Poste (vervallen na 1939)
      659
      Allgemeine Radibus A.G.
      660
      Ir. E. van Elk
      - Mappen Maintz & Co., no. 601 t/m 604, 1928, 284
      - Mappen, no. 605 en 607, 1928, 285
      - Map, no. 608, 1928, 286
      - Map, no.609, 1928, 287
      - Mappen, no. 610 t/m 619, 1928, 288
      - Mappen, no. 620 t/m 625 en 627, 1928, 289
      - Mappen, no. 628 t/m 636, 1928, 290
      - Mappen, no. 637 t/m 650, 1928, 291
      - Mappen, no.601 t/m 604, 1929, 292
      - Mappen, no 605 t/m 608, 1929, 293
      - Map, no 609, 1929, 294
      - Mappen, no 610 t/m 620 en 624, 625, 1929, 295
      - Mappen Maintz & Co., no 627, 628, 629, 631, 633 t/m 636, 1929, 296
      - Mappen, no. 638 t/m 641, 643, 645 t/m 648, 650, 651 en 652, 1929, 297
      - Mappen, no. 601 t/m 604, 1930, 298
      - Mappen, no. 606 t/m 608, 1930, 299
      - Map., no. 609, 1930, 300
      - Mappen, no. 610 t/m 619, 624, en 625, 1930, 301
      - Mappen, no. 627, 628, 629, 631, 634, 635, 638, 640, 641, 645 t/m 650, 1930, 302
      - Map, no. 636, 1930, 303
      - Mappen, no. 651 t/m 657, 1930, 304
      - Mappen, no. 601 t/m 604, 1931, 305
      - Mappen, no. 605, 607 en 608, 1931, 306
      - Map, no. 609, 1931, 307
      - Mappen, no. 610, 611, 613 t/m 617 en 619, 1931, 308
      - Map, no. 621, 1931, 309
      - Mappen, no. 624, 625, 628, 629, 631, 632, 634, 635, 636, 1931, 310
      - Mappen, no. 638, 639, 640, 642, 646, t/m 655 en 657, 1931, 311
      - Mappen, no. 601 t/m 603, 1932, 312
      - Map, no. 604, 1932, 313
      - Mappen, no. 605, 607, 608, 1932, 314
      - Map, no. 609, 1932, 315
      - Mappen, no. 610 t/m 616, 1932, 316
      - Mappen, no. 617, 619, 620, 624, 625, 628, 629, 631, 1932, 317
      - Map, no. 636, 1932, 318
      - Mappen, no. 638, 649, 646, 647, 648, 650, 1932, 319
      - Mappen, no. 651 t/m 655 en 657, 1932, 320
      - Mappen Maintz Co., no. 601 t/m 603, 1933, 321
      - Map, no. 604, 1933, 322
      - Mappen, no. 605, 607 en 608, 1933, 323
      - Map, no. 609, 1933, 324
      - Mappen, no. 610 t/m 612, 1933, 325
      - Mappen, no. 613 t/m 616, 1933, 326
      - Mappen, no. 617 t/m 620, 624, 625, 628, 629, 632,en 634, 1933, 327
      - Mappen, no. 636, 638, 639 en 640, 1933, 328
      - Mappen, no. 641 t/m 648 en 650, 1933, 329
      - Mappen, no. 651 t/m 655 en 657, 1933, 330
      - Mappen, no. 601 t/m 604, 1934, 331
      - Mappen, no. 604A, 605, 607 en 608, 1934, 332
      - Map, no. 609, 1934, 333
      - Map, no. 609A1934, 334
      - Mappen, no. 610t/m 612, 1934, 335
      - Mappen, no. 613 t/m 616, 1934, 336
      - Mappen, no. 617 t/m 620, 625, 628, 629, 634 en 636 t/m 639, 1934, 337
      - Map, no. 640, 1934, 338
      - Mappen, no. 641 t/m 645, 1934, 339
      - Mappen, no. 646, 647, 648, 650 t/m 655 en 657, 1934, 340
      - Mappen, no. 601 t/m 604, 1935, 341
      - Map, no. 604A, 1935, 342
      - Mappen, no. 605, 607, 608, 610, 611 en 612, 1935, 343
      - Map, no. 609, 1935, 344
        1e halfjaar
      - Map, no. 609, 1935, 345
        2e halfjaar
      - Mappen, no. 613 t/m 620, 625 en 629, 1935, 346
      - Mappen, no. 634, 636 t/m 640, 1935, 347
      - Mappen, no. 641 t/m 645, 1935, 348
      - Mappen, no. 646, 647, 648 en 650 t/m 655, 1935, 349
      - Mappen, no. 658 t/m 660, 1935, 350
      - Mappen, no. 601 t/m 604 (604 - 1e halfjaar), 1936, 351
      - Mappen, no. 604 (2e halfjaar), 605, 607 en 608, 1936, 352
      - Map, no. 609 (jan. t/m mrt.), 1936, 353
      - Map, no. 609 (apr. t/m juni), 1936, 354
      - Map, no. 609 (juli t/m sept.), 1936, 355
      - Map, no. 609 (okt. t/m dec.), 1936, 356
      - Mappen, no. 610 t/m 615, 1936, 357
      - Map, no. 616, 1936, 358
      - Mappen, no. 617 t/m 620, 625, 632, 636, 637, 638 en 640, 1936, 359
      - Mappen, no. 641 t/m 645, 1936, 360
      - Mappen, no. 646, 647, 648, 651 t/m 655, 658, 659 en 660, 1936, 361
      - Mappen, no. 601 t/m 605, 607, 608, 610 en 611, 1937, 362
      - Map, no. 609 (jan. t/m juni), 1937, 363
      - Map, no. 609 (juli t/m sept.), 1937, 364
      - Map, no. 609 (okt. t/m dec.), 1937, 365
      - Map, no. 612, 1937, 366
      - Mappen, no. 613 t/m 620, 625, 634 en 636, 1937, 367
      - Mappen, no. 637, 638, 640 t/m 645, 1937, 368